臺灣臺南地方法院新市簡易庭民事簡易判決  
110年度新簡字第129號
原      告  金陽信資產管理股份有限公司

法定代理人  陳雨利  
訴訟代理人  陳信華  
            黃朝新  
被      告  陳進展  

上列當事人間請求給付簽帳卡消費款事件，經本院於民國110年9
月28日言詞辯論終結，判決如下：
    主      文
被告應給付原告新臺幣貳拾萬壹仟零柒拾參元，及其中新臺幣貳
拾萬壹仟零柒拾貳元部分，自民國一○五年一月十五日起至清償
日止，按週年利率百分之十五計算之利息。
原告其餘之訴駁回。
訴訟費用新臺幣參仟零玖拾元，由被告負擔新臺幣貳仟壹佰柒拾
元，餘由原告負擔。
本判決原告勝訴部分得假執行。
    事實及理由
一、本件原告起訴時之法定代理人原為林志亮，嗣變更為陳雨利
    ，並由其聲明承受訴訟，有原告提出之聲明承受訴訟狀、公
    司變更登記表在卷可稽（本院卷第41、45-48頁），核與民
    事訴訟法第175條規定相符，應予准許。
二、原告起訴主張：
  ㈠被告於94年9月28日向訴外人陽信商業銀行股份有限公司（下
    稱陽信銀行）申辦信用卡，領取卡號為0000000000000000號
    萬事達信用卡使用，依信用卡約定條款，被告得代償他行積
    欠款項及於特約商店憑卡簽帳消費，且當期之應付帳款應於
    當期繳款截止日（即每月18日）前全部清償或以循環信用方
    式繳付最低應繳金額，如逾期清償，除喪失期限利益外，另
    應給付自入帳日（即每月3日）起至清償日止，按週年利率1
    9.71％計算之循環利息，嗣因銀行法第47條之1第2項修正，
    故自104年9月1日起，改按週年利率15％計算循環利息。然被
    告自領得信用卡後，於特約商店簽帳消費及代償他行積欠款
    項，截至96年7月3日止，尚積欠新臺幣（下同）消費款本金
    201,072元、利息43,601元、違約金41,991元，共計286,664
    元及如主文第1項後段所示之利息未清償。而陽信銀行業於9
    6年7月31日將其對被告之上開債權讓與原告，並登報公告，
    爰依信用卡契約及債權讓與等法律關係提起本件訴訟。
  ㈡並聲明：被告應給付原告286,664元，及其中201,072元部分
    ，自96年7月4日起至104年8月31日止，按週年利率19.71％計
    算之利息，暨自104年9月1日起至清償日止，按週年利率15％
    計算之利息。
三、被告則辯以：伊確實有欠這筆卡債，這筆卡債於96年間債權
    讓與，伊於98年間聲請更生，因疏忽未將本件卡債列入協商
    債權中，伊目前無能力償還，請法院依法判決。另利息超過
    5年部分，伊主張時效抗辯等語。
四、本院得心證之理由：
  ㈠原告主張之上揭事實，業據其提出信用卡申請書、信用卡約
    定條款、債權讓與證明書、信用卡單月帳務資料96年6月份
    、債權讓與登報公告、信用卡消費明細表等資料為證（北簡
    卷第11-22、37-58頁），且被告就其有申辦信用卡並積欠上
    開款項乙節並不爭執，堪信原告之主張為真實。
  ㈡按利息、紅利、租金、贍養費、退職金及其他1年或不及1年
    之定期給付債權，其各期給付請求權，因5年間不行使而消
    滅；消滅時效，因左列事由而中斷：一、請求。二、承認。
    三、起訴。左列事項，與起訴有同一效力：一、依督促程序
    ，聲請發支付命令。二、聲請調解或提付仲裁。三、申報和
    解債權或破產債權。四、告知訴訟。五、開始執行行為或聲
    請強制執行，民法第126條、第129條分別定有明文。經查：
    本件原告於110年1月14日向臺灣臺北地方法院提起本件訴訟
    ，此有民事起訴狀上臺灣臺北地方法院收狀戳章可稽（北簡
    卷第7頁）其利息請求權之消滅時效即因之中斷。從而，原
    告本件債權自110年1月14日起回溯5年即從105年1月15日起
    算5年內之利息請求權尚未罹於時效，惟在105年1月14日以
    前逾5年部分之利息請求權，依上揭民法第126條規定，各期
    利息給付請求權業因逾5年不行使而消滅。是被告就原告請
    求105年1月14日以前逾5年部分之利息債權，主張時效消滅
    之抗辯，應屬有據。
  ㈢按約定之違約金額過高者，法院得減至相當之數額，民法第2
    52條定有明文。而契約當事人約定之違約金是否過高，應依
    一般客觀之事實、社會經濟狀況、當事人實際上所受損害及
    債務人如能如期履行債務時，債權人可享受之一切利益為衡
    量標準。查本件原告請求被告給付41,991元之違約金，惟兩
    造約定之信用卡遲延利息按週年利率19.71％計算，又自104
    年9月1日起依銀行法第47條之1第2項規定按週年利率15％計
    算利息，已較目前一般金融機構信用放款利率為高。本院審
    酌原告因被告遲延清償所受積極損害、所失利益，通常為該
    款項再轉借他人後之利息收入或轉作他項投資之收益，然近
    年來國內貨幣市場之利率已大幅調降，原告既已請求被告給
    付高額之利息，其再請求被告給付違約金41,991元，尚屬偏
    高，殊非公允，故就該部分違約金應酌減為1元，方屬適當
    。
五、從而，原告依信用卡契約、債權讓與等法律關係，請求被告
    給付付如主文第1項所示之金額及利息，核屬正當，應予准
    許；逾該部分之請求，則無理由，應予駁回。
六、按各當事人一部勝訴、一部敗訴者，其訴訟費用，由法院酌
    量情形，命兩造以比例分擔或命一造負擔，或命兩造各自負
    擔其支出之訴訟費用；法院為終局判決時，應依職權為訴訟
    費用之裁判，民事訴訟法第79條、第87條第1項分別定有明
    文。查本件訴訟費用為3,090元（即第一審裁判費），本院
    審酌兩造勝、敗訴之比例等情，認應由被告負擔2,170元，
    餘由原告負擔，較為合理。
七、本判決原告勝訴部分，係就民事訴訟法第427條規定適用簡
    易程序所為被告敗訴之判決，依同法第436條第2項準用第38
    9條第1項第3款規定，應依職權宣告假執行。
八、結論：本件原告之訴為一部有理由、一部無理由。爰依民事
    訴訟法第436條第2項、第79條、第87條第1項、第389條第1
    項第3款，判決如主文。
中　　華　　民　　國　　110 　年　　10　　月　　18　　日
                    新市簡易庭  法  官  曾仁勇
以上正本係照原本作成。
如不服本判決，應於判決送達後20日內，向本院提出上訴狀並表
明上訴理由，如於本判決宣示後送達前提起上訴者，應於判決送
達後20日內補提上訴理由書（須附繕本）。
如委任律師提起上訴者，應一併繳納上訴審裁判費。
中　　華　　民　　國　　110 　年　　10　　月　　18　　日
                                書記官  吳佩芬